【裁判字號】    99,抗,51
【裁判日期】    990531
【裁判案由】    聲明異議
【裁判全文】
臺灣高等法院臺南分院民事裁定    99年度抗字第51號
抗  告  人  甲 ○ ○
相  對  人  丙 ○ ○
            乙○○○
            丁 ○ ○
            戊 ○ ○
上列抗告人因與相對人間聲請確定執行費用事件聲明異議，對於
中華民國99年3月15日臺灣嘉義地方法院所為裁定（99年度事聲
字第13號），提起抗告，本院裁定如下：
    主  文
抗告駁回。
抗告訴訟費用新臺幣壹仟元由抗告人負擔。
    理  由
一、按強制執行費用，以必要部分為限，由債務人負擔；前項費
    用，執行法院得命債權人代為預納；債權人因強制執行而支
    出之費用，得求償於債務人者，得準用民事訴訟法第91條之
    規定，向執行法院聲請確定其數額，強制執行法第28條第1
    項前段、第2項及第29條第1項分別定有明文。次按確定判決
    ，除當事人外，對於訴訟繫屬後為當事人之繼受人者，及為
    當事人或其繼受人占有請求之標的物者，亦有效力。民事訴
    訟法第401條第1項亦定有明文。
二、查本件抗告人與相對人間拆屋交地執行案件，業經原審法院
    97年度執字第23460號事件受理並執行完畢，相對人依前開
    規定，聲請確定執行費用額，並提出收據十紙為證。經原審
    法院司法事務官以98年度司執聲字第17號裁定，確定執行費
    用為新臺幣（下同）200,070元（按：應為200,073元之誤，
    詳如該裁定計算書所載，已裁定更正），並命由抗告人負擔
    ，抗告人雖聲明異議，然經原審法院駁回其異議，業經本院
    調閱原審法院97年度執字第23460號拆屋交地執行卷及98年
    度司執聲字第17號聲請確定執行費用卷可按。
三、雖抗告意旨略以：因相對人前已具狀撤回就原審法院94年度
    執字第15737號強制執行事件拆除費用之聲請，則相對人不
    得再對抗告人請求支付確定執行費用，原法院以97年度執字
    第23460號及94年度執字第15737號牽扯在一起明顯違誤；又
    抗告人據原審法院97年度上易字第120號判決意旨，應拆除
    坐落嘉義市○○段第847、849、1140地號土地上由黃雨贈與
    抗告人之嘉義市○○段第158號建物（下稱系爭建物），嗣
    原審法院於98年4月14日已准黃雨撤銷系爭建物之贈與，致
    抗告人必須返還該建物予黃雨，抗告人即於98年4月21日前
    將系爭建物所有權移轉登記與黃雨，並於98年6月5日登記完
    畢，則抗告人事實上無從自行拆除系爭建物，原審法院竟要
    抗告人支付拆除執行費用，為此抗告人向原審法院聲明異議
    ，乃原裁定竟駁回抗告人之異議，顯有未當，爰提起抗告等
    語。
四、然查：抗告人指摘原審法院不應將94年度執字第15737號拆
    屋交地執行事件，與本件97年度執字第23460號拆屋交地執
    行事件之執行費一併計算；且系爭建物之贈與已由原審法院
    命抗告人返還予黃雨，並於民國（下同）98年4月14日完成
    登記，此有建物登記謄本為憑（見原審97年度執字第23460
    號卷第198頁）云云。惟因相對人已具狀撤回就原審法院94
    年度執字第15737號執行事件執行費用之聲請，原審法院已
    為說明不予審酌，抗告人猶提起抗告，顯有誤會；又依本件
    執行事件執行名義即原審法院84年度訴字第367號分割共有
    物確定判決之當事人雖係第三人黃克恭，而非抗告人與第三
    人黃雨，惟前開確定判決於85年5月6日判決分割時，系爭建
    物之所有權人為黃克恭，其即負有拆除交地之義務，而抗告
    人於92年7月11日因贈與而取得系爭建物之所有權，顯亦繼
    受該拆屋交地之義務，又抗告人雖於98年4月14日將系爭建
    物移轉登記予黃雨，並已完成登記。惟按「訴訟繫屬中為訴
    訟標的之法律關係，雖移轉於第三人，於訴訟無影響。」為
    民事訴訟法第254條第1項前段所明定，此即為「當事人恆定
    」之原則，於強制執行程序亦準用之。而相對人係於94年12
    月16日聲請本件強制執行，請求抗告人拆除系爭建物，並將
    土地返還相對人，則依上開之規定，即使抗告人於強制執行
    期間將系爭建物所有權移轉登記予黃雨，抗告人仍為強制執
    行程序適格之債務人無訛，故原審法院命抗告人負擔本件執
    行費用，並無不合。抗告意旨仍執前詞指摘原裁定為不當，
    求為廢棄改判，為無理由，應予駁回。
五、據上論結，本件抗告為無理由，依民事訴訟法第495條之1第
    1項，第449條第1項、第95條、第78條、裁定如主文。
中    華    民    國    99    年     5    月    31    日
                  民事第一庭    審判長法  官    丁振昌
                                      法  官    高明發
                                      法  官    李素靖
上為正本係照原本作成。
不得抗告。
中    華    民    國    99    年     6    月     1    日
                                      書記官    林鈴香

司法院資訊處製作；財團法人民間司法改革基金會備份。
